【裁判字號】    92,訴,3221
【裁判日期】    920820
【裁判案由】    清償借款
【裁判全文】
臺灣臺北地方法院民事判決                        九十二年度訴字第三二二一號
    原      告  中央信託局股份有限公司
    法定代理人  黃榮顯
    訴訟代理人  甲○○
    被      告  丙○○
右當事人間請求清償借款事件，本院判決如左：
    主  文
被告應給付原告新臺幣貳佰壹拾萬元，及如附表一所示之利息、違約金。
訴訟費用由被告負擔。
本判決第一項於原告以新臺幣柒拾萬元供擔保後，得假執行。但被告如於假執行程序
實施前，以新臺幣貳佰壹拾萬元為原告預供擔保，得免為假執行。
    理   由
甲、原告方面：
一、聲明：
    除假執行擔保金額外，如主文所示。
二、陳述：
    如附件之請求之原因及事實欄所示。
乙、被告方面：
一、聲明：駁回原告之訴及其假執行之聲請。
二、陳述：
    對於原告所主張之本金、利息、違約金不爭執，被告之薪水遭強制執行，每月扣
    除三分之一，目前無力繼續償還借款。
    理   由
甲、程序方面：
一、按當事人得以合意定第一審管轄法院，但以關於由一定法律關係而生之訴訟為限
    ，前項合意，應以文書為之，民事訴訟法第二十四條定有明文。依當事人雙方所
    簽署之個人購置房屋貸款契約第十二條約定，合意以原告營業所所在地之管轄地
    方法院（即本院）為第一審管轄法院。是以原告提起本件清償借款之訴，核無不
    合，本院就本件訴訟自有管轄權，合先敘明。
二、原告於民國九十二年七月一日改制為中央信託局股份有限公司，且其法定代理人
    原為乙○○，嗣由黃榮顯於同日接任，經原告於提出財政部同年五月二十七日十
    財融（二）字第○九二八○一○八五一號函、經濟部同年七月一日經授商字第○
    九二○一二○六二四○號函、公司設立登記表、第一屆第一次常務董事會議紀錄
    為證，並於同年七月十八日具狀陳報，應准許其承受訴訟。
三、按訴狀送達後，原告不得將原訴變更或追加他訴，但經被告同意，或擴張或減縮
    應受判決事項之聲明，或不甚礙被告之防禦及訴訟之終結者，不在此限，民事訴
    訟法第二百五十五條第一項第二款、第三款、第七款分別定有明文。查原告原起
    訴請求如附表二所示之利息、違約金，嗣於九十二年八月十九日當庭就利息、違
    約金部分減縮如附表一所示，被告當庭表示同意，且原告僅減縮應受判決事項之
    聲明，不甚礙被告之防禦及訴訟之終結，揆諸首揭規定，本院認應准許之。
乙、得心證之理由：
一、本件原告主張之事實，已據其提出個人購置房屋貸款契約、存證信函、基本放款
    利率表、放款帳卡明細為證，核屬相符，復為被告所不爭執，堪信原告之主張為
    真實。
二、從而，原告依消費借貸契約請求被告給付，及如附表一所示之利息及違約金，為
    有理由，應予准許。
丙、假執行之宣告：
    兩造陳明願供擔保請為宣告假執行或免為假執行，經核均與規定相符，爰分別酌
    定相當之擔保金額予以宣告。
丁、結論：
    本件原告之訴為有理由，依民事訴訟法第七十八條、第三百九十條第二項、第三
    百九十二條，判決如主文。
中      華      民      國    九十二    年      八      月     二十     日
                                 民事第一庭法      官  蔡惠如
右為正本係照原本作成
如對本判決上訴，須於判決送達後廿日內向本院提出上訴狀
中      華      民      國    九十二    年      八      月     二十     日
                                           法院書記官   劉寶鈴


司法院資訊處製作；財團法人民間司法改革基金會備份。
